臺灣嘉義地方法院刑事判決　　　　九十六年度訴字第三四三號
公　訴　人　臺灣嘉義地方法院檢察署檢察官
被　　　告　乙○○
　　　　　　　　　　生）
　　　　　　　　　　號
上列被告因妨害自由等案件，經檢察官提起公訴（九十六年度偵
字第八三、二五四四號），本院判決如下：
    主  文
乙○○犯剝奪他人行動自由罪，處有期徒刑肆月，如易科罰金，
以新臺幣壹仟元折算壹日，減為有期徒刑貳月，如易科罰金，以
新臺幣壹仟元折算壹日；又犯傷害罪，處有期徒刑肆月，如易科
罰金，以新臺幣壹仟元折算壹日，減為有期徒刑貳月，如易科罰
金，以新臺幣壹仟元折算壹日；又犯傷害罪，處有期徒刑月，
如易科罰金，以新臺幣壹仟元折算壹日，減為有期徒刑壹月又拾
伍日，如易科罰金，以新臺幣壹仟元折算壹日；又犯恐嚇危害安
全罪，處有期徒刑貳月，如易科罰金，以新臺幣壹仟元折算壹日
，減為有期徒刑壹月，如易科罰金，以新臺幣壹仟元折算壹日；
應執行有期徒刑伍月，如易科罰金，以新臺幣壹仟元折算壹日。
    事  實
一、乙○○前與甲○○因借車而發生財務爭執，竟基於剝奪他人
    行動自由與傷害之犯意，於民國九十五年十一月二十九日下
    午四時三十分許，趁見甲○○經過其暫居之嘉義市東區過溪
    四八四號旁鐵皮屋前之際，將甲○○拖行至上址鐵皮屋旁，
    而剝奪甲○○之行動自由，並以鋤頭攻擊甲○○之頭部、背
    部、左肩及四肢，致甲○○受有左側股骨開放性骨折、頭部
    挫傷、背部、左肩及四肢多處挫擦傷等傷害，再向甲○○恫
    嚇稱、臺南那件不能告伊，要跟伊和解，如果告伊的話，要
    把甲○○打死語。嗣於九十六年二月二十四日上午九時許，
    乙○○竟再基於傷害及恐嚇危害安全之犯意，見甲○○騎乘
    腳踏車經過嘉義市○○路五七一號前空地之際，將甲○○踹
    倒，致甲○○受有臉部、雙手腕及雙膝挫擦傷等傷害，並以
    以後要是再讓伊看見或出現在伊面前，就見一次打一次，打
    到死為止等加害甲○○生命、身體之事恐嚇甲○○，甲○○
    因而心生畏懼，致生危害於甲○○生命、身體之安全。
二、案經甲○○訴由嘉義市警察局第二分局報告臺灣嘉義地方法
    院檢察署檢察官偵查起訴。
    理  由
一、按被告以外之人於審判外之陳述，經當事人於審判程序同意
    作為證據，法院審酌該言詞陳述或書面陳述作成時之情況，
    認為適當者，亦得為證據。當事人、代理人或辯護人於法院
    調查證據時，知有第一百五十九條第一項不得為證據之情形
    ，而未於言詞辯論終結前聲明異議，視為有前項之同意，刑
    事訴訟法第一百五十九條之五定有明文。查本件認定事實所
    援引之證據，關於證據能力，提示被告乙○○並未於言詞辯
    論終結前聲明異議，視為同意，而本院審酌該等審判外陳述
    作成當時之過程、內容、功能等情況綜合判斷，認具備合法
    可信之適當性保障而具證據能力，得採為認定事實之基礎，
    合先敘明。
二、訊據被告乙○○矢口否認上開犯行，辯稱：告訴人甲○○有
    跟伊到鐵皮屋那裡談車子賠償的問題，是告訴人自己跟伊過
    去，伊並沒有恐嚇告訴人，或是拖告訴人進去，後來告訴人
    趁伊不注意的時候，用安全帽打伊，告訴人要走的時候，自
    己跌倒，伊當時有在後面追告訴人；軍輝路那裡，是因為告
    訴人在便利商店裡面，說要跟伊到住的地方談，經過伊住處
    巷子前面，告訴人不進去，並猛踩腳踏車，自己跌倒，爬起
    來，自己回家，伊從頭到尾都跟在告訴人的後面，並沒有追
    告訴人，也沒有恐嚇告訴人云云。然查，上揭犯罪事實迭據
    告訴人於警詢及偵查中指述、證述明確（參見嘉市警二偵字
    第○九五○○三八三○○號卷第五至七頁、第000000
    0000號卷第六至八頁、偵卷第七至八頁、第十三頁），
    而告訴人於九十五年十一月二十九日與被告發生爭執後，受
    有左側股骨開放性骨折、頭部挫傷、背部、左肩及四肢多處
    挫擦傷等幾乎遍及全身且傷勢不輕之傷害，實與被告所辯告
    訴人係自行跌倒所致之情不符。況被告於警詢中亦坦承有於
    九十五年十一月二十九日，因告訴人逃離伊住處而追趕告訴
    人、持物品丟擲告訴人、將告訴人帶回伊住處，及於九十六
    年二月二十四日在嘉義市○○路，與告訴人發生爭吵、告訴
    人騎腳踏車離開而伊尾隨在後等情形不諱（參見嘉市警二偵
    字第○九五○○三八三○○號卷第二頁、第0000000
    000號卷第二頁），益證告訴人上開證述非虛。此外，並
    有財團法人天主教聖馬爾定醫院九十五年十一月二十九日及
    九十六年二月二十四日診斷證明書各一紙在卷足憑。而被告
    上開恫嚇之言語令告訴人心生畏懼之情，業據告訴人於警詢
    時指述明確（參見嘉市警二偵字第○九六○○二三六二三號
    卷第七頁），揆諸被告歷來對告訴人所施加之暴行，自堪認
    已致生危害於告訴人之生命、身體安全，是被告上開所辯均
    係臨訟卸責之詞，不足採信。而本件事證已臻明確，且告訴
    人業於警詢及偵查中指述、證述綦詳，告訴人所指述之時空
    環境及事發緣由暨經過，復大致為被告所肯認，僅避重就輕
    推諉脫罪而已，被告聲請再與告訴人對質，核無必要。本件
    事證明確，被告犯行堪以認定。
三、核被告於九十五年十一月二十九日所為，係犯刑法第二百七
    十七條第一項之傷害、第三百零二條第一項之剝奪他人行動
    自由罪；於九十六年二月二十四日所為，係犯刑法第二百七
    十七條第一項之傷害、第三百零五條之恐嚇危害安全罪。又
    刑法第三百零二條第一項及第三百零五條之罪，均係以人之
    自由為保護之法益，刑法第三百零二條第一項之罪所稱非法
    方法，已包括強暴、脅迫或恐嚇等一切不法手段在內。因此
    ，如以非法方法剝奪他人行動自由行為繼續中，再對被害人
    施加恐嚇，則其恐嚇之行為，仍屬於非法方法剝奪行動自由
    之部分行為，應僅論以刑法第三百零二條第一項之罪，無另
    成立同法第三百零五條罪之餘地。本件被告於九十五年十一
    月二十九日對告訴人之恐嚇危害安全行為，係在以非法方法
    剝奪告訴人行動自由之行為繼續中所為，應視為剝奪行動自
    由之部分行為，無另成立同法第三百零五條罪之餘地，檢察
    官認應另論以同法第三百零五條之恐嚇危害安全罪，尚有誤
    會。被告上開犯行均犯意各別，行為亦殊，應予分論併罰。
    爰審酌被告矢口否認犯行之犯後態度、犯罪之手段、對告訴
    人造成之損害、迄今尚未能與告訴人達成民事和解獲得告訴
    人之諒解，且前於九十五年間亦因同一細故傷害告訴人，業
    經臺灣臺南地方法院以九十五年度簡字第四○一八號判決判
    處有期徒刑月，有臺灣高等法院被告前案紀錄表及該刑事
    判決各一份在卷可稽等一切情狀，分別量處如主文所示之刑
    ，併諭知易科罰金之折算標準。
四、又按犯罪在九十六年四月二十四日以前者，除本條例另有規
    定外，依下列規定減刑：一、死刑減為無期徒刑。二、無期
    徒刑減為有期徒刑二十年。三、有期徒刑、拘役或罰金，減
    其刑期或金額二分之一。中華民國九十六年罪犯減刑條例第
    二條第一項定有明文。而被告上開犯行之犯罪時間均在九十
    六年四月二十四日以前，復無該條例所規定不得減刑之例外
    情形，自合於上開條例第二條第一項第三款之規定，應依法
    減其宣告刑二分之一，並定其應執行之刑及均諭知易科罰金
    之折算標準。
五、據上論斷，應依刑事訴訟法第二百九十九條第一項前段，刑
    法第二百七十七條第一項、第三百零二條第一項、第三百零
    五條、第四十一條第一項前段、第五十一條第五款，刑法施
    行法第一條之一第一項、第二項前段，中華民國九十六年罪
    犯減刑條例第二條第一項第三款、第七條、第九條、第十條
    第一項、判決如主文。
本案經檢察官邱美英到庭執行職務。
中　　華　　民　　國　九十六　年　八　　月　二十一　日
                  刑事第四庭  審判長法　官　蔡憲德
                                    法　官　王慧娟
                  　　　　　　　    法　官　吳育霖
上列正本證明與原本無異。
如不服本判決，應於判決送達後十日內向本院提出上訴狀，上訴
書狀依法應敘述具體理由，如未敘述具體理由者，應於上訴期間
屆滿後二十日內補提理由書於本院（均應附繕本）。告訴人或被
害人如對於本判決不服者，應具備理由請求檢察官上訴，其上訴
期間之計算係以檢察官收受判決正本之日期為準。
中　　華　　民　　國　九十六　年　八　　月　二十一　日
                                    書記官  林美芳
附錄本案論罪科刑法條：
中華民國刑法第二百七十七條（普通傷害罪）
傷害人之身體或健康者，處三年以下有期徒刑、拘役或一千元以
下罰金。
犯前項之罪因而致人於死者，處無期徒刑或七年以上有期徒刑；
致重傷者，處三年以上十年以下有期徒刑。
第三百零二條（剝奪他人行動自由罪）
私行拘禁或以其他非法方法，剝奪人之行動自由者，處五年以下
有期徒刑、拘役或三百元以下罰金。
因而致人於死者，處無期徒刑或七年以上有期徒刑，致重傷者，
處三年以上十年以下有期徒刑。
第一項之未遂犯罰之。
第三百零五條（恐嚇危害安全罪）
以加害生命、身體、自由、名譽、財產之事，恐嚇他人致生危害
於安全者，處二年以下有期徒刑、拘役或三百元以下罰金。
